sv: Kompatibel värdplattform: Android; Plattformsoberoende; Linux; Fristående (ingen dator krävs); Windows; iOS; macOS; Övrigt
bg-BG: Съвместима хост платформа: Android; Междуплатформено; Linux; Самостоятелно (не изисква компютър); Windows; iOS; macOS; Друго
da: Kompatibel hostet platform: Android; På tværs af platforme; Linux; Enkeltstående (kræver ikke computer); Windows; iOS; macOS; Andet
nl: Compatibel hostplatform: Android; Cross-platform; Linux; Standalone (geen computer vereist); Windows; iOS; macOS; Overig
vi: Nền tảng máy chủ tương thích: Android; Đa nền tảng; Linux; Độc lập (không cần máy tính); Windows; iOS; macOS; Khác
ko: 호환 호스트 플랫폼: Android; 크로스 플랫폼; Linux; 스탠드얼론(컴퓨터 필요 없음); Windows; iOS; macOS; 기타
fi: Yhteensopiva alusta: Android; Alustariippumaton; Linux; Itsenäinen (ei vaadi tietokonetta); Windows; iOS; macOS; Muu
hr-HR: Kompatibilne platforme smještene na poslužitelju: Android; Više platformi (cross-platform); Linux; Samostalno (nije potrebno računalo); Windows; iOS; macOS; Ostalo
el: Συμβατή φιλοξενούμενη πλατφόρμα: Android; Cross-platform; Linux; Αυτόνομο (δεν απαιτείται υπολογιστής); Windows; iOS; macOS; Άλλο
it: Piattaforma ospitata compatibile: Android; Multipiattaforma; Linux; Standalone (nessun computer richiesto); Windows; iOS; macOS; Altro
pl: Zgodna hostowana platforma: Android; Wieloplatformowy; Linux; Niezależny (nie wymaga komputera); Windows; iOS; macOS; Inne
fr: Plateforme hôte compatible: Android; Multiplateforme; Linux; Autonome (aucun ordinateur requis); Windows; iOS; macOS; Autre
cs: Kompatibilní hostitelská platforma: Android; Multiplatformní; Linux; Samostatné (nevyžaduje počítač); Windows; iOS; macOS; Jiné
pt-PT: Plataforma anfitriã compatível: Android; Multiplataforma; Linux; Autónomo (não requer computador); Windows; iOS; macOS; Outro
zh-TW: 相容主機平台: Android; 跨平台; Linux; 獨立運作 (無須電腦); Windows; iOS; macOS; 其他
th: แพลตฟอร์มโฮสต์ที่เข้ากันได้: Android; ข้ามแพลตฟอร์ม; Linux; สแตนด์อโลน (ไม่ต้องใช้คอมพิวเตอร์); Windows; iOS; macOS; อื่นๆ
ro-RO: Platformă găzduită compatibilă: Android; Multiplatformă; Linux; Independent (nu necesită computer); Windows; iOS; macOS; Altele
tr: Uyumlu ana platform: Android; Çapraz platform; Linux; Bağımsız (bilgisayar gerektirmez); Windows; iOS; macOS; Diğer
ru: Совместимая хост-платформа: Android; Кросс-платформенная; Linux; Автономная (компьютер не требуется); Windows; iOS; macOS; Другое
hu: Kompatibilis kiszolgálóplatform: Android; Keresztplatformos; Linux; Önálló (nem igényel számítógépet); Windows; iOS; macOS; Egyéb
de: Kompatible Hostplattform: Android; Plattformübergreifend; Linux; Eigenständig (kein Computer erforderlich); Windows; iOS; macOS; Sonstige
pt-BR: Plataforma de host compatível: Android; Multiplataforma; Linux; Autônomo (não necessita de computador); Windows; iOS; macOS; Outro
ja: 対応ホストプラットフォーム: Android; クロスプラットフォーム; Linux; スタンドアロン (PC不要); Windows; iOS; macOS; その他
en: Compatible host platform: Android; Cross-platform; Linux; Standalone (no computer required); Windows; iOS; macOS; Other
zh-CN: 兼容托管平台: Android; 跨平台; Linux; 独立（无需计算机）; Windows; iOS; macOS; 其他
sl-SI: Združljiva gostiteljska platforma: Android; Medplatformno; Linux; Samostojno (računalnik ni potreben); Windows; iOS; macOS; Drugo
sk-SK: Kompatibilná hostiteľská platforma: Android; Viacplatformové; Linux; Samostatné (nevyžaduje sa počítač); Windows; iOS; macOS; Iné
nb: Kompatibel vertsplattform: Android; Kryssplattform; Linux; Frittstående (ingen datamaskin kreves); Windows; iOS; macOS; Annet
es: Plataforma de host compatible: Android; Multiplataforma; Linux; Autónomo (no requiere computadora); Windows; iOS; macOS; Otro
lt-LT: Suderinama priglobtoji platforma: „Android“; Kelių platformų; „Linux“; Atskiras (kompiuteris nereikalingas); „Windows“; iOS; „macOS“; Kita